【裁判字號】    89,上訴,2688
【裁判日期】    890629
【裁判案由】    毒品危害防制條例
【裁判全文】
臺灣高等法院刑事判決                  八十九年度上訴字第二六八八號
    上  訴  人
    即  被  告  ＨＥＮＧ  ＳＷ.
    選任辯護人  方正彬
右上訴人，因毒品危害防制條例等案件，不服臺灣桃園地方法院，八十九年度訴字第
一四０號，中華民國八十九年六月二十九日第一審判決（起訴案號：臺灣桃園地方法
院檢察署八十八年度偵字第一八九九四號）提起上訴，本院判決如左：
    主    文
上訴駁回。
    事    實
一、ＨＥＮＧ  ＳＷＥＥ  ＣＨＯＮＧ（中文姓名為王瑞宗）係為馬來西亞人，從事
    電子材料貿易多年，經常往來台灣、馬來西亞二地，明知俗稱快樂丸之Ｎ－α－
    二甲基－３，４－（亞甲二氧基）苯乙基胺【即ＭＤＭＡ，全名Ｎ－α－ＤＩＭ
    ＥＴＨＹ－３，４（ＭＥＴＨＹＬＥＮＥＤＩＯＸＹ）ＰＨＥＮＥＴＨＹＬＡＭ
    ＩＮＥ，下稱ＭＤＭＡ】係我國管制進口之第二級毒品，竟於民國八十八年十二
    月二十一日，在馬來西亞國吉隆坡幫旦英達市二十三號Ｃ住處樓下，與年籍姓名
    均不詳綽號「力奇」之成年男子之妻子即年籍姓名均不詳綽號「阿曼（音譯）」
    之成年女子，約定以馬來西亞幣三千元之代價，為該年籍姓名均不詳綽號「力奇
    」之成年男子運輸、私運管制進口之第二級毒品ＭＤＭＡ來台，並由年籍姓名均
    不詳綽號「阿曼」之成年女子當場交付一盒以ＢＡＳＳＥＴＴ牌糖果盒包裝完成
    之第二級毒品ＭＤＭＡ藥丸共十六包（總計四千八百四十五顆、總毛重一八六一
    公克、總淨重一六三九公克、驗餘淨重一五九一公克）及對外聯絡用之ＰＡＮＡ
    ＳＯＮＩＣ牌ＧＤ九０型銀色行動電話（號碼0000000000號）一支、
    充電器一個，並約定入境我國後，以上開行動電話撥打0000000000號
    電話與該年籍姓名均不詳綽號「力奇」之成年男子聯絡交貨事宜，嗣由ＨＥＮＧ
      ＳＷＥＥ  ＣＨＯＮＧ（王瑞宗）將前揭糖果盒與餅乾先以塑膠袋包裝後，再
    一同藏匿於塑膠手提袋內，旋於同日（八十八年十二月二十一日）下午夾帶前開
    毒品由吉隆坡搭乘馬來西亞航空公司０九四班機於同日二十時十分許抵達我國中
    正國際機場而將該批第二級毒品即管制進口物品ＭＤＭＡ運輸入境，旋於機場入
    境大廳通關之際，為內政部警政署航空警察局勤務人員當場查獲，並扣得其所運
    輸、私運之第二級毒品ＭＤＭＡ共十六包（總計四千八百四十五顆、總毛重一八
    六一公克、總淨重一六三九公克、驗餘淨重一五九一公克）及ＰＡＮＡＳＯＮＩ
    Ｃ牌ＧＤ九０型銀色行動電話一支、充電器一個、透明塑膠袋、塑膠手提袋、紙
    盒各一個。
二、案經內政部警政署航空警察局報請台灣桃園地方法院檢察署檢察官偵查起訴。
    理    由
一、訊據被告ＨＥＮＧ  ＳＷＥＥ  ＣＨＯＮＧ（王瑞宗）對於其於右揭時地受年籍
    姓名均不詳號「力奇」之友人及力奇之妻阿曼之委託將前揭藥丸運送入境之事實
    固坦承不諱，惟矢口否認有何運送第二級毒品犯行，辯稱：「伊經營電子材料業
    務常往來台灣及馬來西亞，力奇之太太阿曼僅告訴伊所帶之物品，係叫快樂丸之
    麻醉藥品，伊僅知是管制物品，不知係毒品，伊係以商旅之便作順水人情，伊並
    無運輸毒品之犯意。」云云。按服用ＭＤＭＡ可興奮中樞神經並具迷幻作用，並
    會造成食慾不振、牙關緊閉、噁心、肌肉痛、運動失調、流汗、心悸、疲倦及失
    眠，引起之毒性包括體溫過高、血管疾病、心律不整，致命之毒性包括橫紋肌溶
    解、散布性血管內凝集及急性腎衰竭，體溫過高為ＭＤＭＡ中毒主要特色，可高
    達攝氏四三度，由於藥物作用加上脫水及身體奮力而造成之高體溫可致死，與安
    非他命及古柯鹼同，會產生心理依賴造成強迫性作用，引致抑鬱及精神錯亂，亦
    時有惶恐不安感甚至自殺傾向，由於中樞神經抑制能力減弱，加之易產生不受傷
    害之幻想，濫用者往往對行為之安全性掉以輕心，造成意外，故ＭＤＭＡ業經本
    國列為管制進口之第二級毒品。經查，扣案之藥丸經二度送驗結果，均檢出含有
    ＭＤＭＡ成份（總計四千八百四十五顆、總毛重一八六一公克、總淨重一六三九
    公克、現驗餘淨重一五九一公克，平均純度百分之六十九），有內政部警政署刑
    事警察局八十八年十二月二十八日刑鑑字第一三七七六０號、八十九年三月十日
    刑鑑字第一一二七五號鑑驗通知書各一紙在卷可憑；經原審函請本院函轉外交部
    向馬來西亞國衛生部全國藥品管制局查詢結果：「ＭＤＭＡ在馬國屬『毒品類別
    下之麻醉藥品』。」，有台灣高等法院八十九年四月十日（八九）院賓文實字第
    ０四三八九號函附外交部八十九年四月一日外（八九）亞太二字第八九０四０一
    六七四九號函附馬國危險藥物法附卷可稽，且被告於警訊時自承曾服用該藥丸，
    會感覺快樂、亢奮、有很高的性欲望，心情很輕鬆等情（詳偵卷第五頁正面），
    衡諸被告係來自毒品管制極為嚴格之馬來西亞國，且教育程度為高中，有相當智
    識，僅八十八年間即入境台灣十餘次，常與台灣人民交往，警覺性應頗高，亦明
    知前揭俗稱快樂丸之藥丸係管制物品，豈有不知其曾親自服用之前揭俗稱快樂丸
    之藥丸係毒品之理？足徵被告明知其所運輸之前揭藥丸為毒品，其所辯顯係事後
    卸責之詞，不足採信。此外，復有護照影本一份、八十九年十二月二十一日入境
    旅客申報單影本一紙、旅客入出境紀錄查詢表四紙、台北關稅局扣押貨物、運輸
    工具收據及搜索筆錄一份、照片六幀及扣案之第二級毒品ＭＤＭＡ共十六包（總
    計四千八百四十五顆、總毛重一八六一公克、總淨重一六三九公克、驗餘淨重一
    五九一公克）及ＰＡＮＡＳＯＮＩＣ牌ＧＤ九０型銀色行動電話一支、充電器一
    個、透明塑膠袋、塑膠手提袋、紙盒各一個附卷可資佐證，本件事證明確，被告
    犯行，洵堪認定。至於被告另聲請本院傳喚與其有業務往來之證人李再生以證明
    被告係正當生意人乙節，因本件事證已明，況即使被告確與證人李再生有業務往
    來，亦無解於被告所犯本件罪行，已無再行傳喚證人李再生之必要，至被告另請
    求函調警訊錄音帶及函詢快樂丸之用量及藥效乙節，因本院認本件據上論證，業
    足認定被告之罪責，事證既業臻明確，所請無非延宕訴訟，核無必要，附此敘明
    。
二、核被告所為，係犯毒品危害防制條例第四條第二項之運輸第二級毒品罪及懲治走
    私條例第二條第一項之私運管制物品罪，其以一行為觸犯運輸第二級毒品及私運
    管制物品二罪名為想像競合犯，應從一重之運輸毒品罪論處。其持有第二級毒品
    之低度行為，應為運輸之高度行為所吸收，不另論罪。原審以上訴人罪證明確，
    適用毒品危害防制條例第四條第二項、第十八條第一項、第十九條第一項，懲治
    走私條例第二條第一項，刑法第十一條、第五十五條、第九十五條，審酌被告素
    行、犯罪動機、目的係因一時貪利，所攜帶入境之ＭＤＭＡ數量龐大，若流入市
    面，將嚴重戕害我國人民身心健康、生活狀況、智識程度、犯罪後態度尚可等一
    切情狀量處如主文所示之刑，以資懲儆。又以被告係馬來西亞國人，有護照影本
    附卷可憑，為外國人，爰依刑法第九十五條之規定，諭知於刑之執行完畢或赦免
  後，驅逐出境。另又以扣案第二級毒品ＭＤＭＡ（總計四千八百四十五顆、總毛
    重一八六一公克、總淨重一六三九公克、現驗餘淨重一五九一公克，平均純度百
    分之六十九），有內政部警政署刑事警察局八十八年十二月二十八日刑鑑字第一
    三七七六０號、八十九年三月十日刑鑑字第一一二七五號鑑驗通知書各一紙在卷
    可憑，應依毒品危害防制條例第十八條第一項前段規定沒收銷燬之；另ＰＡＮＡ
    ＳＯＮＩＣ牌ＧＤ九０型銀色行動電話一支、充電器一個、透明塑膠袋、塑膠手
    提袋、紙盒各一個，分別係包裝及運送ＭＤＭＡ之物品，均屬供運輸毒品犯罪所
    用之物，則應依毒品危害防制條例第十九條第一項規定宣告沒收，如全部或一部
    不能沒收時，以其財產抵償之。認事用法均無不合，量刑亦屬適當，上訴論旨，
    猶執陳詞，空言否認犯罪，指摘原判決不當，為無理由，應予駁回。
據上論斷，應依刑事訴訟法第三百六十八條，判決如主文。
本案經檢察官費玲玲到庭執行職務。
中    華    民    國    八十九    年      九        月      二十七      日
                            臺灣高等法院刑事第十一庭
                                審判長法  官  楊  照  男
                                      法  官  王  詠  寰
                                      法  官  楊  炳  禎
右正本證明與原本無異。
如不服本判決應於收受送達後十日內向本院提出上訴書狀，其未敘述上訴之理由者並
得於提起上訴後十日內向本院補提理由書（均須按他造當事人之人數附繕本）。
                                      書記官  廖  素  花
中    華    民    國    八十九    年      十        月        四        日
附錄本案論罪科刑法條：
毒品危害防制條例第四條第二項
製造、運輸、販賣第二級毒品者，處無期徒刑或七年以上有期徒刑，得併科新臺幣七
百萬元以下罰金。


司法院資訊處製作；財團法人民間司法改革基金會備份。
